【裁判字號】    97,易,1017
【裁判日期】    980122
【裁判案由】    竊盜
【裁判全文】
臺灣雲林地方法院刑事判決              97年度易字第1017號
公  訴  人  臺灣雲林地方法院檢察署檢察官
被      告  戊○○
                    另案於臺灣雲林第二監獄執行中
上列被告因竊盜案件，經檢察官提起公訴（97年度偵字第6004號
），被告於本院準備程序進行中為有罪之陳述，經本院裁定適用
簡式審判程序審理，判決如下：
    主  文
戊○○竊盜，處有期徒刑肆月。又竊盜，處有期徒刑肆月。又竊
盜，處有期徒刑肆月。又竊盜，處有期徒刑肆月。又竊盜，處有
期徒刑肆月。又竊盜，處有期徒刑肆月。應執行有期徒刑壹年拾
月。
    事實及理由
壹、程序事項：
    本件經被告於準備程序期日為有罪之陳述，經受命法官告知
    簡式審判程序之旨，並聽取當事人之意見後，本院認無不得
    或不宜改依簡式審判程序進行之處，爰依刑事訴訟法第273
    條之1 第1 項，裁定由受命法官獨任進行簡式審判程序，則
    依據刑事訴訟法第273 條之2 、同法第159 條第2 項之規定
    ，不適用傳聞法則有關限制證據能力之相關規定；並得依同
    法第310 條之2 之準用同法第454 條之規定製作略式判決書
    ，依法僅需記載犯罪事實、證據名稱及應適用之法條，並得
    以簡略方式為之，合先敘明。
貳、實體事項：
一、構成犯罪事實：
    戊○○前於民國93年間因竊盜案件經本院以93年度港簡字第
    56號判決有期徒刑5 月，經上訴由臺灣高等法院臺南分院撤
    銷改判有期徒刑8 月；又因詐欺案件經本院以93年度港簡字
    第185 號判處有期徒刑6 月確定；另因連續施用第一級毒品
    案件經本院以93年度訴字第422 號判處有期徒10月確定；再
    因施用第二級毒品案件經本院以93年度港簡字第207 號判處
    有期徒刑6 月確定；復因普通竊盜案件經本院以93年度易字
    第249 號判處有期徒刑3 月，經上訴而駁回確定，上開5 罪
    合併定應執行刑2 年6 月。另於94年間則因踰越安全設備加
    重竊盜案件，經本院以94年度易字第238 號判處有期徒刑8
    月確定，並接續上開2 年6 月之徒刑為執行，93年12月31日
    入監，96年7 月4 日縮刑期滿假釋出監，交付保護管束，保
    護管期滿日為97年2 月1 日，然其於保護管束期間內更犯罪
    ，經撤銷其假釋執行殘餘刑期6 月28日（不構成累犯）。詎
    其仍不知悛悔，復基於為自己不法所有之犯意，自97年8 月
    中旬某日中午某時起迄97年10月1 日前某日下午某時止，分
    別在如附表所示之雲林縣虎尾鎮、元長鄉、莿桐鄉等地，利
    用該處大門未鎖且屋內無人時入侵（侵入住居部分均未據告
    訴），再以徒手竊盜之方式，竊取如附表所示之甲○○、丁○○、乙○、丙○○、辛○○、己○○等人所有之金牌、紅
    包袋及香煙等物（詳如附表所示）。戊○○於得手後，即將
    該金牌及紅包袋內現金換取海洛因毒品施用。嗣因另案緝獲
    ，始查悉上情。
二、認定犯罪事實所憑之證據名稱：
  (一)被害人甲○○、丁○○、乙○、丙○○、辛○○、己○○等
    人之指述。
  (二)查獲後蒐證照片5 張。
  (三)被告戊○○之自白。
三、論罪科刑之理由：
  (一)核被告戊○○所為係犯刑法第320 條第1 項之普通竊盜罪。
  (二)上揭6 次普通竊盜，其犯意各別，行為互殊，應予分論併罰
    。
  (三)爰審酌被告為國中畢業，智識程度不高，目前無工作，家中
    尚有奶奶及兄長，僅因意志不堅沾染毒品，再因無錢施用毒
    品而竊取他人物品，顯輕忽他人財產權之歸屬，又多次侵入
    他人住處（侵入住居部分未據告訴），對於他人住家安全造
    成危害，雖被害人甲○○、乙○、丙○○、辛○○、己○○
    等人均經本院以電話聯絡後表示無意見，有本院公務電話紀
    錄在卷可參，惟被告上揭行為所造成被害人之損害非輕，及
    其於犯罪後已知悔悟，並坦承犯行，犯後態度尚佳，暨經蒞
    庭檢察官就每次竊盜各求處有期徒刑4 月，應執行有期徒刑
    1 年10月等一切情狀，分別量處如主文所示之刑，並合併定
    其應執行刑，以資儆懲。
四、應適用之法條：
  (一)刑事訴訟法第273 條之1 第1 項、第299 條第1 項前段、第
    310 條之2 、第454 條。
  (二)刑法第320 條第1 項、第51條第5 款，刑法施行法第1 條之
    1 第1 項、第2 項前段。
本案經檢察官庚○○到庭執行職務。
中    華    民    國    98    年    1     月    22    日
                  刑事第四庭    法  官  李淑惠
以上正本證明與原本無異。
如不服本判決應於收受判決後10日內向本院提出上訴書狀，並應
敘述具體理由；其未敘述上訴理由者，應於上訴期間屆滿後20日
內向本院補提理由書（均須按他造當事人之人數附繕本）。「切
勿逕送上級法院」。
                                書記官  林佳慧
中    華    民    國    98    年    1     月    22    日
  附  表：
┌──┬─────┬─────────┬───┬───────┐
│編號│  時間    │     地點         │被害人│竊  得  之  物│
├──┼─────┼─────────┼───┼───────┤
│1.  │97年8 月中│雲林縣虎尾鎮埒內里│甲○○│金牌1 面（價值│
│    │旬某日中午│259-1 號2 樓神明廳│      │新臺幣《下同》│
│    │某時      │                  │      │2,000元）     │
├──┼─────┼─────────┼───┼───────┤
│2.  │97年8 月20│雲林縣虎尾鎮○○路│丁○○│金牌4 面（價值│
│    │日16時許  │111 號3 樓神明廳  │      │8,000元）     │
├──┼─────┼─────────┼───┼───────┤
│3.  │97年8 月24│雲林縣元長鄉長北村│乙○  │金牌9 面（價值│
│    │日15時許  │元東路8-1 號3樓 神│      │4,000元）     │
│    │          │明廳              │      │              │
├──┼─────┼─────────┼───┼───────┤
│4.  │97年9 月29│雲林縣虎尾鎮惠來里│丙○○│金牌6 面（價值│
│    │日15時許  │大路墘11鄰11號3 樓│      │不詳）、香煙1 │
│    │          │神明廳            │      │包            │
├──┼─────┼─────────┼───┼───────┤
│5.  │97年10月1 │雲林縣虎尾鎮惠來里│辛○○│金牌1 面（價值│
│    │日15時許  │惠來73-22 號2樓 神│      │約5,000 元）、│
│    │          │明廳              │      │紅包袋5 個（每│
│    │          │                  │      │個紅包袋內有  │
│    │          │                  │      │600 元）      │
├──┼─────┼─────────┼───┼───────┤
│6.  │97年10月1 │雲林縣莿桐鄉大美村│己○○│金牌1 面（價值│
│    │日前某日下│24-1號3 樓神明廳  │      │約1,500元）   │
│    │午某時    │                  │      │              │
└──┴─────┴─────────┴───┴───────┘
附錄論罪科刑法條全文
中華民國刑法第320 條（普通竊盜罪、竊佔罪）
意圖為自己或第三人不法之所有，而竊取他人之動產者，為竊盜
罪，處5 年以下有期徒刑、拘役或5 百元以下罰金。
意圖為自己或第三人不法之利益，而竊佔他人之不動產者，依前
項之規定處斷。
前二項之未遂犯罰之。


司法院資訊處製作；財團法人民間司法改革基金會備份。
